---
title: "Hemmnisse von Betrieben"
author: "Simon R. Wey"
output: pdf_document

header-includes:
  - \usepackage{wrapfig}
  - \usepackage{lipsum}

---

```{r plot1, include=FALSE}

library(echarts4r)
library(viridisLite)
library(jsonlite)
library(tidyverse)
library(readxl)
library(zoo)
library(webshot2)
webshot::install_phantomjs()

Dat="2011 Q1"
Branche = 0 #1 = Industrie, 0=DL

xlsx_exa <- read_xlsx("20201112_BeschBar_Hemmn_FK.xlsm", sheet="Hemmnisse_Calc") #,range ="" "d19:d44")
xlsx_exa <- xlsx_exa[c(141,150:193),]
xlsx_exa[1,1] <- "Date"
names(xlsx_exa) <- xlsx_exa[1,]

xlsx_exa <- xlsx_exa[-1,]

xlsx_exa$Date <- as.yearqtr(xlsx_exa$Date,"%Y-%m")


xlsx_exa <- subset(xlsx_exa, xlsx_exa$Date>= Dat)
xlsx_exa$Date <- format(xlsx_exa$Date,format="%Y-Q%q")


xlsx_exa$Pharma <- pmax(xlsx_exa$Pharma,0)

if (Branche == 1){
  myplot <- xlsx_exa |>
    e_charts(Date) |>
    e_line(serie=Bau, name="Baugewerbe") |>
    e_line(MEM,name="MEM-Industrie") |>
    e_line(Pharma) |>
    e_title("Arbeitskräftemangel Industrie",subtext="Saisonbereinigte Werte",sublink="www.focus50plus.ch", left="10%") |>
    e_tooltip(trigger="axis") |>
    e_tooltip(formatter = htmlwidgets::JS("
      function(params){
        return('<strong>' + params.name + 
                '</strong><br />' + 
                parseFloat((params.value[1] * 10) / 10).toFixed(0) +'%') 
                }")
    ) |>
    #e_datazoom(type = "slider") |>
    e_legend(orient = 'horizontal', left = 300, top = 20) |>
    e_format_y_axis(suffix = "%") #|>
    #e_toolbox_feature("saveAsImage")
} else {
  myplot <- xlsx_exa |>
    e_charts(Date) |>
    e_line(IT) |>
    e_line(Gastgewerbe) |>
    e_line(Grosshandel) |>
    e_line(Gesundheit) |>
    e_line(Finanzen) |>
    e_title("Arbeitskräftemangel Dienstleistung",subtext="Saisonbereinigte Werte",sublink="www.focus50plus.ch", left="10%") |>
    e_tooltip(trigger="axis") |>
    e_tooltip(formatter = htmlwidgets::JS("
      function(params){
        return('<strong>' + params.name + 
                '</strong><br />' + 
                parseFloat((params.value[1] * 10) / 10).toFixed(0) +'%') 
                }")
    ) |>
    #e_datazoom(type = "slider") |>
    e_legend(orient = 'horizontal', left = 300, top = 30) |>
    e_format_y_axis(suffix = "%") #|>
    #e_toolbox_feature("saveAsImage")

htmlwidgets::saveWidget(widget = myplot, file ="/Users/simonwey/Repos/Hemmnisse_Docu/Graphics/ca_gauge.html")

webshot('/Users/simonwey/Repos/Hemmnisse_Docu/Graphics/ca_gauge.html', file = '/Users/simonwey/Repos/Hemmnisse_Docu/Graphics/myplot1.png')  
  
}
```

```{r plot1b, include=FALSE}

library(echarts4r)
library(viridisLite)
library(jsonlite)
library(tidyverse)
library(readxl)
library(zoo)
library(webshot2)
webshot::install_phantomjs()

Dat="2011 Q1"
Branche = 1 #1 = Industrie, 0=DL

xlsx_exa <- read_xlsx("20201112_BeschBar_Hemmn_FK.xlsm", sheet="Hemmnisse_Calc") #,range ="" "d19:d44")
xlsx_exa <- xlsx_exa[c(141,150:193),]
xlsx_exa[1,1] <- "Date"
names(xlsx_exa) <- xlsx_exa[1,]

xlsx_exa <- xlsx_exa[-1,]

xlsx_exa$Date <- as.yearqtr(xlsx_exa$Date,"%Y-%m")


xlsx_exa <- subset(xlsx_exa, xlsx_exa$Date>= Dat)
xlsx_exa$Date <- format(xlsx_exa$Date,format="%Y-Q%q")


xlsx_exa$Pharma <- pmax(xlsx_exa$Pharma,0)

if (Branche == 1){
  myplot <- xlsx_exa |>
    e_charts(Date) |>
    e_line(serie=Bau, name="Baugewerbe") |>
    e_line(MEM,name="MEM-Industrie") |>
    e_line(Pharma) |>
    e_title("Arbeitskräftemangel Industrie",subtext="Saisonbereinigte Werte",sublink="www.focus50plus.ch", left="10%") |>
    e_tooltip(trigger="axis") |>
    e_tooltip(formatter = htmlwidgets::JS("
      function(params){
        return('<strong>' + params.name + 
                '</strong><br />' + 
                parseFloat((params.value[1] * 10) / 10).toFixed(0) +'%') 
                }")
    ) |>
    #e_datazoom(type = "slider") |>
    e_legend(orient = 'horizontal', left = 300, top = 20) |>
    e_format_y_axis(suffix = "%") #|>
    #e_toolbox_feature("saveAsImage")
} else {
  myplot <- xlsx_exa |>
    e_charts(Date) |>
    e_line(IT) |>
    e_line(Gastgewerbe) |>
    e_line(Grosshandel) |>
    e_line(Gesundheit) |>
    e_line(Finanzen) |>
    e_title("Arbeitskräftemangel Dienstleistung",subtext="Saisonbereinigte Werte",sublink="www.focus50plus.ch", left="10%") |>
    e_tooltip(trigger="axis") |>
    e_tooltip(formatter = htmlwidgets::JS("
      function(params){
        return('<strong>' + params.name + 
                '</strong><br />' + 
                parseFloat((params.value[1] * 10) / 10).toFixed(0) +'%') 
                }")
    ) |>
    #e_datazoom(type = "slider") |>
    e_legend(orient = 'horizontal', left = 300, top = 30) |>
    e_format_y_axis(suffix = "%") #|>
    #e_toolbox_feature("saveAsImage")
}
htmlwidgets::saveWidget(widget = myplot, file ="/Users/simonwey/Repos/Hemmnisse_Docu/Graphics/ca_gauge.html")

webshot('/Users/simonwey/Repos/Hemmnisse_Docu/Graphics/ca_gauge.html', file = '/Users/simonwey/Repos/Hemmnisse_Docu/Graphics/myplot1b.png')  
```

```{r plot2, include=FALSE}

setwd("/Users/simonwey/Repos/Hemmnisse")
library(echarts4r)
library(viridisLite)
library(jsonlite)
library(tidyverse)
library(readxl)
library(webshot2)
webshot::install_phantomjs()

Dat="2011 Q1"


xlsx_exa <- read_xlsx("20201112_BeschBar_Hemmn_FK.xlsm", sheet="Hemmnisse_Calc") #,range ="" "d19:d44")
xlsx_exa <- xlsx_exa[c(141,150:193),]
xlsx_exa[1,1] <- "Date"
names(xlsx_exa) <- xlsx_exa[1,]

xlsx_exa <- xlsx_exa[-1,]


V20 <- c(round(as.numeric(tail(xlsx_exa$IT,n=1)),0),round(as.numeric(tail(xlsx_exa$Gesundheit,n=1)),0),round(as.numeric(tail(xlsx_exa$Gastgewerbe,n=1)),0),round(as.numeric(tail(xlsx_exa$Grosshandel,n=1)),0),round(as.numeric(tail(xlsx_exa$Finanzen,n=1)),0),round(as.numeric(tail(xlsx_exa$Bau,n=1)),0),round(as.numeric(tail(xlsx_exa$MEM,n=1)),0),round(as.numeric(tail(xlsx_exa$Pharma,n=1)),0))
#V21 <- c(mean(as.numeric(xlsx_exa$IT)),mean(as.numeric(xlsx_exa$Gesundheit)),mean(as.numeric(xlsx_exa$Gastgewerbe)),mean(as.numeric(xlsx_exa$Grosshandel)),mean(as.numeric(xlsx_exa$Finanzen)),mean(as.numeric(xlsx_exa$Bau)),mean(as.numeric(xlsx_exa$MEM)),mean(as.numeric(xlsx_exa$Pharma)))
V21 <- c(round(mean(as.numeric(head(xlsx_exa$IT,-1))),0),round(mean(as.numeric(head(xlsx_exa$Gesundheit,-1))),0),round(mean(as.numeric(head(xlsx_exa$Gastgewerbe,-1))),0),round(mean(as.numeric(head(xlsx_exa$Grosshandel,-1))),0),round(mean(as.numeric(head(xlsx_exa$Finanzen,-1))),0),round(mean(as.numeric(head(xlsx_exa$Bau,-1))),0),round(mean(as.numeric(head(xlsx_exa$MEM,-1))),0),round(mean(as.numeric(head(xlsx_exa$Pharma,-1))),0))
names <- c(as.character('IT'),as.character('Gesundheit'),as.character('Gastgewerbe'),as.character('Grosshandel'),as.character('Finanzen'),as.character('Bau'),as.character('MEM-Industrie'),as.character('Pharma'))
names

d <- data.frame(
  nam=names,
  act_val=V20,
  mean_val=V21
)

myplot <- d |>
  e_charts(nam) |>
  e_bar(act_val, name="2021:Q4") |>
  e_bar(mean_val, name="Mittelwert 2011 bis 2021:Q3") |>
 # e_line(Banken) |>
 # e_line(Gastgewerbe) |>
 # e_line(Gesundheit) |>
 # e_line(IT) |>
  e_x_axis(axisLabel = list(interval = 0, rotate = 45)) |> # rotate
  e_title("Arbeitskräftemangel: Entwicklung und Satus Quo",subtext="Saisonbereinigte Werte",sublink="www.focus50plus.ch", left="10%") |>
  e_tooltip(trigger="axis") |>
  #e_tooltip(trigger = 'axis',
  #          format ="percent") |>
  #e_datazoom(type = "slider") |>
  e_legend(orient = 'horizontal', left = 250, top = 25) |>
  e_format_y_axis(suffix = "%") #|>
  #e_toolbox_feature("saveAsImage")


htmlwidgets::saveWidget(widget = myplot, file ="/Users/simonwey/Repos/Hemmnisse_Docu/Graphics/ca_gauge.html")

webshot('/Users/simonwey/Repos/Hemmnisse_Docu/Graphics/ca_gauge.html', file = '/Users/simonwey/Repos/Hemmnisse_Docu/Graphics/myplot2.png')

```


```{r plot3, include=FALSE}


setwd("/Users/simonwey/Repos/Hemmnisse")

library(echarts4r)
library(viridisLite)
library(jsonlite)
library(tidyverse)
library(readxl)
library(zoo)
library(readr)
library(webshot2)
webshot::install_phantomjs()

Dat="2011 Q1"
Tables <- list('Demand','Fin_Sit','M_AK','No_probl','oth_probl',"tech_Kap")
#Branches <- #list('Bau','MEM','Pharma','IT','Gesundheit','Gastgewerbe','Grosshandel','Finanzen')
Branches <- list('IT','Gesundheit','Gastgewerbe', 'Grosshandel','Finanzen','Bau','MEM','Pharma')  

#Define function to subset data
restr_table <- function(a,dat) {
  a$Date <- as.yearqtr(a$Date,"%Y-%m")
  a <- subset(a, a$Date>= dat)
  a$Date <- format(a$Date,format="%Y-Q%q")
  return(a)
}

xlsx_exa <- read_xlsx("20201112_BeschBar_Hemmn_FK.xlsm", sheet="Hemmnisse_Calc") #,range ="" "d19:d44")
#xlsx_exa <- xlsx_exa[c(1:53,71:123,141:193,211:263,281:333,351:403),]
xlsx_exa_Demand <- xlsx_exa[c(1:53),] 
xlsx_exa_Fin_Sit <- xlsx_exa[c(71:123),]
xlsx_exa_M_AK <- xlsx_exa[c(141:193),]
xlsx_exa_No_probl <- xlsx_exa[c(211:263),]
xlsx_exa_oth_probl <- xlsx_exa[c(281:333),]
xlsx_exa_tech_Kap <- xlsx_exa[c(351:403),]

TS_Demand <- c()
TS_mean_Demand <- c()
TS_Fin_Sit <- c()
TS_mean_Fin_Sit <- c()
TS_M_AK <- c()
TS_mean_M_AK <- c()
TS_No_probl <- c()
TS_mean_No_probl <- c()
TS_oth_probl <- c()
TS_mean_oth_probl <- c()
TS_tech_Kap <- c()
TS_mean_tech_Kap <- c()

for(i in 1:length(Tables)) { 
  eval(parse(text=paste(paste0(paste0("xlsx_exa_", Tables[i]),"[1,1]"),"<-'Date'")))
  eval(parse(text=paste(paste0(paste0(paste0("names(xlsx_exa_", Tables[i]),")"), "<- eval(parse(text=paste0(paste0('xlsx_exa_', Tables[i]),'[1,]')))"))))
  eval(parse(text=paste(paste0(paste0("xlsx_exa_", Tables[i]), "<- eval(parse(text=paste0(paste0('xlsx_exa_', Tables[i]),'[-1,]')))"))))
}
#eval(parse(text=paste(paste0(paste0(paste0("xlsx_exa_", Tables[i]),"$Date")), "<- eval(parse(text=paste0(paste0(paste0(paste0('as.yearqtr(xlsx_exa_', Tables[i]),'$Date,'),'%Y-%m'),')')))")))

for(i in 1:length(Tables)) {
  eval(parse(text=paste(paste0(paste0("xlsx_exa_", Tables[i]), "<- eval(parse(text=paste0(paste0('restr_table(xlsx_exa_', Tables[i]),',Dat)')))"))))
  #xlsx_exa_Demand <- eval(parse(text=paste0(paste0("restr_table(xlsx_exa_", Tables[i]),",Dat)")))
}

for (j in 1:length(Tables)) {
  for(i in 1:length(Branches)) { 
    #Last value of the time series obstacles
    eval(parse(text=paste(paste0("TS_", Tables[j]), "<- eval(parse(text=paste0(paste0(paste0(paste0(paste0(paste0('c(TS_',Tables[j]),',round(as.numeric(tail(xlsx_exa_'), Tables[j]),'$'),Branches[i]),',n=1)),0))')))")))
    #substract last value for calculating mean
    eval(parse(text=paste('tmp', "<- eval(parse(text=paste0(paste0(paste0(paste0('mean(as.numeric(head(xlsx_exa_', Tables[j]),'$'),Branches[i]),',-1)))')))")))
    #Corrected (minus last value) mean of the time series obstacles
    eval(parse(text=paste(paste0("TS_mean_", Tables[j]), "<- eval(parse(text=paste0(paste0('c(TS_mean_',Tables[j]),',round(tmp,0))')))")))
    
    #Mean (with all data) of the time series obstacles
    #eval(parse(text=paste(paste0("TS_mean_", Tables[j]), "<- eval(parse(text=paste0(paste0(paste0(paste0(paste0(paste0('c(TS_mean_',Tables[j]),',mean(as.numeric(xlsx_exa_'), Tables[j]),'$'),Branches[i]),')))')))")))
  }
}


Branches[3] <- "Gastgew."
Branches[4] <- "Grossh."


d <- data.frame(
  nam=unlist(Branches),
  dem=TS_Demand,
  fin=TS_Fin_Sit,
  AKM=TS_M_AK,
  NPr=TS_No_probl,
  dem_m=TS_mean_Demand,
  fin_m=TS_mean_Fin_Sit,
  AKM_m=TS_mean_M_AK,
  NPr_m=TS_mean_No_probl
  #mean_val=V21
)

#d$AKM <- paste(round(d$AKM, 0), "%", sep="")

myplot <-d |>
  e_charts(nam,width=750) |>
  e_bar(AKM) |>
  e_bar(AKM_m) |>
  e_bar(NPr) |>
  e_bar(NPr_m) |>
  e_color(
    c("#C0392B","#ffaf51","#1A5276","#5DADE2"),
  ) |>
  #e_bar(dem, name="Demand") |>
  #e_bar(fin) |>
  #e_bar(NPr) |>
  e_x_axis(axisLabel = list(interval = 0, rotate = 75)) |> # rotate
  e_title("Hemmnisse",subtext="Saisonbereinigte Werte",sublink="www.focus50plus.ch", left="10%") |>
  e_tooltip(trigger="axis") |>
  #e_datazoom(type = "slider") |>
  e_legend(orient = 'horizontal', left = 250, top = 25) |>
  e_format_y_axis(suffix = "%") #|>
  #e_toolbox_feature("saveAsImage")

htmlwidgets::saveWidget(widget = myplot, file ="/Users/simonwey/Repos/Hemmnisse_Docu/Graphics/ca_gauge.html")

webshot('/Users/simonwey/Repos/Hemmnisse_Docu/Graphics/ca_gauge.html', file = '/Users/simonwey/Repos/Hemmnisse_Docu/Graphics/myplot3.png')

```    

# Wrap text left
Mit der Zunahme des Fachkräfteproblems seit anfangs dieses JahresMit der Zunahme des Fachkräfteproblems seit anfangs dieses JahresMit der Zunahme des Fachkräfteproblems seit \begin{wrapfigure}{l}{0.5\textwidth}
  \centering
    \includegraphics[width=\linewidth]{/Users/simonwey/Repos/Hemmnisse_Docu/Graphics/myplot1b.png}
  \caption{Plot of pressure against temperature}
\end{wrapfigure}
anfangs dieses JahresMit der Zunahme des Fachkräfteproblems seit anfangs dieses JahresMit der Zunahme des Fachkräfteproblems seit anfangs dieses JahresMit der Zunahme des Fachkräfteproblems seit anfangs dieses JahresMit der Zunahme des Fachkräfteproblems seit anfangs dieses JahresMit der Zunahme des Fachkräfteproblems seit anfangs dieses JahresMit der Zunahme des Fachkräfteproblems seit anfangs dieses JahresMit der Zunahme des Fachkräfteproblems seit anfangs dieses JahresMit der Zunahme des Fachkräfteproblems seit anfangs dieses JahresMit der Zunahme des Fachkräfteproblems seit anfangs dieses JahresMit der Zunahme des Fachkräfteproblems seit anfangs dieses JahresMit der Zunahme des Fachkräfteproblems seit anfangs dieses JahresMit der Zunahme des Fachkräfteproblems seit anfangs dieses JahresMit der Zunahme des Fachkräfteproblems seit anfangs dieses JahresMit der Zunahme des Fachkräfteproblems seit anfangs dieses JahresMit der Zunahme 

\begin{wrapfigure}{l}{0.5\textwidth}
  \centering
    \includegraphics[width=\linewidth]{/Users/simonwey/Repos/Hemmnisse_Docu/Graphics/myplot1.png}
  \caption{Plot of pressure against temperature}
\end{wrapfigure}
des Fachkräfteproblems seit anfangs dieses JahresMit der Zunahme des Fachkräfteproblems seit anfangs dieses JahresMit der Zunahme des Fachkräfteproblems seit anfangs dieses JahresMit der Zunahme des Fachkräfteproblems seit anfangs dieses JahresMit der Zunahme des Fachkräfteproblems seit anfangs dieses JahresMit der Zunahme des Fachkräfteproblems seit anfangs dieses JahresMit der Zunahme des Fachkräfteproblems seit anfangs dieses JahresMit der Zunahme des Fachkräfteproblems seit anfangs dieses JahresMit der Zunahme des Fachkräfteproblems seit anfangs dieses Jahres



\newpage

# Wrap text right

\begin{wrapfigure}{r}{0.5\textwidth}
  \centering
    \includegraphics[trim={0 0 0 0},clip]{/Users/simonwey/Repos/Hemmnisse_Docu/Graphics/myplot2.png}

  \caption{Plot of pressure against temperature}
\end{wrapfigure}

\begin{wrapfigure}{r}{0.5\textwidth}
  \centering
    \includegraphics[trim={0 0 9cm 0},clip]{/Users/simonwey/Repos/Hemmnisse_Docu/Graphics/myplot3.png}

  \caption{Plot of pressure against temperature}
\end{wrapfigure}


#\lipsum[1-3]